# 请教陈版，未更正错报名义金额的确定比例

提问人：JINdouduo 时间：2021-05-29 20:52:51
审计教材中写到，在确定明显微小错报的临界值时，如果预期被审计单位存在数量较多，金额较小的错报，可能考虑采用较低的临界值；如果预期错报数量较少，则可能采用较高的临界值。
可是实务当中，确定未更正错报名义金额的技术指引里，当实际执行的重要性水平设为财务报表整体重要性水平的50%时，未更正错报名义金额设为财务报表整体重要性水平的5%；当实际执行的重要性水平设为财务报表整体重要性水平的75%时，未更正错报名义金额设为财务报表整体重要性水平的3%，
这不是和审计教材说的相矛盾吗？
当实际执行的重要性水平设为财务报表整体重要性水平的75%时，我们是将这一设定建立在预期错报较少的基础上的，按审计教材的理解，未更正错报名义金额考虑采用较高的临界值，这时候，不应该采用5%的比例吗，为什么采用3%的比例呢？

回答人：chenyiwei
当我们把实际执行的重要性水平设为财务报表整体的重要性水平的75%时，我们是将这一设定建立在预期错报较少的基础上的。但也正因为如此，发现少量的错报，就可能表明我们原先的预期可能存在偏差，即实际上错报可能并不少。在此情况下，需要通过降低未更正错报名义金额来确保发现的错报均已被恰当地纳入关注，以进一步佐证或者修正上述“预期错报较少”的假设。